臺灣桃園地方法院民事裁定
110年度亡字第31號
聲  請  人  沈佳穎  
相  對  人
即  失蹤人  沈鍾秀菊  失蹤前最後住所：桃園市大園區大觀路

關  係  人  沈玉蓮  
上列聲請人因宣告相對人死亡事件，聲請公示催告，本院裁定如
下：     
    主  文
宣告相對人沈鍾秀菊（女，民國00年0月0日生，身分證統一編號
：Z000000000號）於民國85年1月1日下午12時死亡。
聲請程序費用由相對人遺產負擔。
    理  由
一、失蹤人失蹤滿7年後，法院得因利害關係人或檢察官之聲請
    ，為死亡之宣告，民法第8條第1項定有明文。
二、聲請意旨略以：聲請人為相對人之孫，相對人似有精神障礙
    ，於民國78年1月1日外出後即走失，音訊全無，迄今失蹤已
    滿32年，前經聲請鈞院准以110年度亡字第31號公示催告，
    現申報期間屆滿，未據失蹤人陳報其生存，或知失蹤人生死
    者，陳報其所知。為此，爰依法聲請准予宣告相對人死亡等
    語。
三、聲請人主張之上揭事實，業據提出與其所述相符之桃園市政
    府警察局桃園分局武陵派出所受（處）理案件證明單、戶籍
    謄本等為證。經本院依職權調取相對人之健保投保紀錄、入
    出境資料及是否曾申辦手機門號，均查無紀錄，又經向桃園
    市政府警察局桃園分局函查相對人之協尋結果，據覆稱迄今
    尚未尋獲相對人，有該分局110年4月28日桃警分防字第1100
    026865號函在卷可稽（見本院卷第23頁）；本院另囑託桃園
    市政府警察局大園分局調查相對人是否居住在戶籍址，經該
    分局派員前往查詢，相對人並未居住於該址，現住人表示不
    認識相對人，亦無相對人之聯絡方式，有該分局110年4月24
    日園警分刑字第1100013577號函及檢附之桃園市政府警察局
    大園分局潮音派出所查訪表足憑（見本院卷第21、22頁），
    嗣本院囑託台南市政府警察局玉井分局向關係人即相對人之
    養女沈玉蓮查詢是否知悉相對人現在何處，沈玉蓮表示其與
    相對人已30餘年未聯絡，相對人失蹤多時，且遍尋無著等語
    ，有該分局110年9月30日南市警井偵字第1100518905號函檢
    附之查訪紀錄表可佐（見本院卷第47、48頁）。此外，相對
    人95年度未依規定換（補）領新式身份證，亦不曾領取相關
    社會福利，有桃園○○○○○○○○○110年4月27日桃市園戶字第110
    0002178號函及桃園市政府社會局110年4月27日桃社助字第1
    100034266號函足參（見本院卷第17、18頁），是聲請人主
    張相對人失蹤30餘年音訊全無乙情，應堪信為真實。
四、按失蹤人失蹤滿7年後，法院得因利害關係人或檢察官之聲
    請，為死亡之宣告。宣告死亡之裁定，利害關係人或檢察官
    得聲請之，民法第8條第1項、家事事件法第155條分別定有
    明文。又宣告死亡之裁定應確定死亡之時。受死亡宣告者，
    以判決內所確定死亡之時，推定其為死亡。前項死亡之時，
    應為前條各項所定期間最後日終止之時，但有反證者，不在
    此限，家事事件法第159條第1項、民法第9條分別定有明文
    。查聲請人前經本院110年度亡字第31號裁定准許對相對人
    為公示催告，本院並於110年10月14日將公示催告裁定黏貼
    於本院公告處，並刊登在司法院全球資訊網，今申報期已屆
    滿，未據失蹤人陳報其生存或知其生死者陳報其所知，而聲
    請人為相對人之孫，有聲請人及聲請人之母沈采綸之戶籍謄
    本在卷可憑，聲請人應屬利害關係人，其於相對人失蹤滿7
    年後，聲請對之為死亡宣告，揆諸上揭規定，自屬有據。又
    相對人係於78年1月1日失蹤，計至85年1月1日屆滿7年，自
    應推定相對人於是日下午12時為死亡之時，爰依法宣告相對
    人於85年1月1日下午12時死亡。
五、依家事事件法第154條第3項，裁定如主文。
中　　華　　民　　國　　111 　年　　5 　　月　　30　　日
                  家事法庭    法  官      劉佩宜
以上正本係照原本作成。
如不服本裁定應於送達後10日內向本院提出抗告狀，並應繳納抗
告費新台幣1,000元。
中　　華　　民　　國　　111 　年　　5 　　月　　31　　日
                              書記官      曾啓聞